臺灣桃園地方法院簡易刑事判決
111年度審簡字第1078號
公  訴  人  臺灣桃園地方檢察署檢察官
被      告  李秋忠

                    住○○市○○區○○街000巷00弄00號（指定送達）   

上列被告因贓物等案件，經檢察官提起公訴（110年度偵字第429
18號、第36373號），嗣因被告於準備程序中自白犯罪（111年度
審易字第640號），本院合議庭裁定由受命法官獨任逕以簡易判
決處刑如下：
    主  文
李秋忠犯收受贓物罪，處拘役肆拾日，如易科罰金，以新臺幣壹
仟元折算壹日；又犯竊盜罪，處拘役參拾日，如易科罰金，以新
臺幣壹仟元折算壹日。應執行拘役陸拾日，如易科罰金，以新臺
幣壹仟元折算壹日。
未扣案如附表一所示之犯罪所得，均沒收，於全部或一部不能沒
收或不宜執行沒收時，追徵其價額。
    犯罪事實及理由
一、犯罪事實：
　　李秋忠分別為下列犯行：
  ㈠於民國110年9月12日某時許，在新竹縣竹東鎮幸福一路上某
    間全家便利商店，由真實姓名與年籍資料不詳、綽號「阿能
    」之成年男子(下稱「阿能」)以新臺幣(下同)2,000元之對
    價要求李秋忠補登如附表二所示之存摺，以確認該等帳戶內
    確實之存款金額，並當面交付2,000元及如附表二所示之存
    摺共計30本予李秋忠，李秋忠可預見如附表二所示之存摺係
    來路不明之贓物，仍基於收受贓物之犯意，於上揭時間、地
    點，自「阿能」收受如附表二所示之存摺30本。嗣其於110
    年9月12日上午7時40分許，在桃園市○○區○○街0○0號前為警
    盤查，經同意搜索其隨身攜帶之背包，當場扣得如附表二所
    示之存摺(均已發還予劉懿賢)，始悉上情。
  ㈡於110年10月2日上午4時19分許，經劉邦營(業經檢察官另為
    不起訴處分)駕駛車牌號碼000-0000號（起訴書誤載為「BNT
    -3129號」，應予更正）自用小客車搭載至桃園市○○區○○路○
    段000號之夾娃娃機店內，其竟意圖為自己不法之所有，基
    於竊盜之犯意，以鐵絲勾取娃娃機台內商品之方式，竊取游
    東璘所有之P&G洗衣球膠球盒共9盒(其中5盒，業已發還予游
    東璘)，得手後隨即搭乘劉邦營所駕駛之上開車輛離去。嗣
    經游東璘發覺上開物品遭竊，經調閱現場監視器錄影畫面並
    訴警偵辦，始悉上情。
二、證據名稱：
  ㈠被告李秋忠於警詢、偵訊及本院準備程序時之自白。
  ㈡被害人劉懿賢、告訴人游東璘於警詢時之證述。
　㈢桃園市政府警察局龜山分局搜索扣押筆錄暨扣押物品目錄表
    、贓物認領保管單、現場照片、扣案物品照片、職務報告、
    桃園市政府警察局龜山分局扣押筆錄暨扣押物品目錄表、監
    視器錄影畫面擷圖。
三、論罪科刑：
　㈠就犯罪事實一、㈠所示部分：
    核被告所為，係犯刑法第349條第1項收受贓物罪。
  ㈡就犯罪事實一、㈡所示部分：
    核被告所為，係犯刑法第320條第1項之竊盜罪。　
　㈢被告所犯上開2罪間，犯意各別，行為互殊，應予分論併罰。
    　
  ㈣依照司法院釋字第775號解釋意旨及刑事訴訟法第161條第1項
    規定可知，檢察官就前階段被告構成「累犯事實」負擔主張
    及舉證責任，並就後階段被告依累犯規定「加重其刑事項」
    負擔主張及說明責任（最高法院110年度台上大字第5660號
    裁定意旨參照）。本件檢察官就被告有起訴書犯罪事實欄所
    載之累犯事實，業已提出被告之前案紀錄表在案（參起訴書
    之記載及110年度偵字第36373卷第73至97頁），應認足以證
    明被告累犯之事實。而被告因妨害自由案件，經本院以108
    年度審訴字第1696號判處有期徒刑3月確定，於109年7月2日
    易科罰金執行完畢等情，有臺灣高等法院被告前案紀錄表在
    卷可參(見本院審易字卷第15至45頁)。本院審酌其受有期徒
    刑執行完畢後，5年以內故意再犯本案有期徒刑以上之2罪，
    均為累犯。但其本件所犯之收受贓物罪及竊盜罪，與前述執
    行完畢之妨害自由罪，侵害之法益不同，犯罪手段亦殊，尚
    不能認其惡性重大及對刑罰反應力薄弱，爰均不依刑法第47
    條第1項規定，加重其最低本刑（司法院大法官會議釋字第7
    75號解釋意旨參照）。
　㈤爰審酌被告明知如附表二所示之存摺均係來路不明之贓物，
    竟仍逕予收受之，不惟助長他人不法財產犯罪，並增加被害
    人追贓之困難，所為應予非難。又被告不思以正當手段獲取
    財物，為圖一己私益，竟恣意竊取他人財物，蔑視他人財產
    權，所為殊無可取。惟念其犯後坦承犯行，並業與告訴人游
    東璘達成和解，有本院辦理刑事案件電話查詢紀錄表在卷可
    考。並衡其犯罪之動機、目的、手段、素行、贓物之價值及
    竊得財物之價值等一切情狀，分別量處如主文所示之刑，均
    諭知易科罰金之折算標準，並定應執行之刑及諭知易科罰金
    之折算標準。
四、沒收部分：
  ㈠被告收受如附表二所示之存摺，因而獲取如附表一所示2,000
    元之報酬，未實際合法發還被害人，應依刑法第38條之1 第
    1 項前段、第3 項、第4 項規定，宣告沒收，於全部或一部
    不能沒收或不宜執行沒收時，追徵其價額。
  ㈡被告所收受及竊得如附表二所示之物，分經被害人劉懿賢、
    游東璘立據領回，有贓物認領保管單2紙在卷可稽（見110年
    度偵字第36373號卷第49頁、110年度偵字第42918號卷第69
    頁）。又被告另竊得洗衣球膠球盒4盒，尚未返還被害人游
    東璘，但其業已與被害人和解、賠償損失，有本院辦理刑事
    案件電話查詢紀錄表在卷可佐，應認已返還被害人。是依刑
    法第38條之1 第5 項規定，前述犯罪所得，均不予宣告沒收
    或追徵。
  ㈢被告本案行竊所用之鐵絲，並未扣案，又無從證明為被告所
    有，復非屬違禁物，爰不予宣告沒收。
  ㈣至其餘扣案物，經核與本案無關，爰不予宣告沒收，末此敘
    明。　　
五、應適用之法條：
    依刑事訴訟法第449 條第2 項、第3 項、第450條第1項、第
    454 條第1 項，刑法第320 條第1 項、第349 條第1 項、第
    41條第1 項前段、第51條第6 款、第38條之1第1項前段、第
    3項、第4 項、第5 項，刑法施行法第1 條之1 第1 項，逕
    以簡易判決處刑如主文。
六、如不服本判決，應於判決送達後20日內，向本院提出上訴狀
    ，上訴本院合議庭。
中　　華　　民　　國　　111 　年　　9 　　月　　29　　日
                  刑事審查庭  法  官  呂曾達
以上正本證明與原本無異。
如不服本判決，應於判決送達後20日內向本院提出上訴狀（應附
繕本）。
　　　　　　　　　　　　　　　書記官　楊淨雲
中　　華　　民　　國　　111 　年　　9 　　月　　29　　日
附錄本判決論罪科刑之法條依據：
中華民國刑法第320條
意圖為自己或第三人不法之所有，而竊取他人之動產者，為竊盜
罪，處5年以下有期徒刑、拘役或50萬元以下罰金。
意圖為自己或第三人不法之利益，而竊佔他人之不動產者，依前
項之規定處斷。
前二項之未遂犯罰之。
中華民國刑法第349條
收受、搬運、寄藏、故買贓物或媒介者，處5 年以下有期徒刑、
拘役或科或併科50萬元以下罰金。
因贓物變得之財物，以贓物論。
附表一：
未扣案之犯罪所得（未實際合法發還被害人者）   編號 犯罪所得 備註  新臺幣2,000元 未實際合法發還被害人    
附表二：
犯罪所得（已實際合法發還被害人者）   編號 犯罪所得 備註  1 劉淑筠所有之銀行存摺18本 已實際合法發還被害人劉懿賢  2 劉廣興所有之銀行存摺2本   3 眾偉大樓管理顧問公司所有之存摺4本   4 王倩雯所有之銀行存摺2本   5 劉陳忍所有之銀行存摺2本   6 劉文德所有之銀行存摺1本   7 劉懿賢所有之銀行存摺1本   8 P&G洗衣球膠球盒9盒（5盒及4盒） 已實際合法發還被害人游東璘